【裁判字號】    98,聲,31
【裁判日期】    980227
【裁判案由】    限期行使權利
【裁判全文】
臺灣臺南地方法院民事裁定                98年度聲字第31號
聲  請  人  高雄銀行股份有限公司
法定代理人  黃望修
代  理  人  乙○○
相  對  人  盛國豪即盛松林之.
            盛瑩綺即盛松林之.
            甲○○
上列當事人間因假扣押事件，聲請人聲請通知相對人限期行使權
利，本院裁定如下：
    主  文
相對人盛瑩綺、甲○○應於本裁定送達後二十日內，就其因本院
九十六年度執全字第四一八二號假扣押執行所受損害，向聲請人
行使權利，並向本院提出為行使權利之證明。
聲請人其餘聲請駁回。
聲請程序費用由相對人盛瑩綺、甲○○負擔。
    理  由
一、按訴訟終結後，供擔保人得聲請法院通知受擔保利益人於一
    定期間內行使權利，並向法院為行使權利之證明，民事訴訟
    法第104條第1項第3款後段定有明文。前開規定，於其他依
    法令供訴訟上之擔保者準用之，並為同法第106條所規定。
    又民事訴訟法第104條第1項第3款所規定之訴訟終結，應從
    廣義解釋，包括撤銷假扣押或假處分裁定及程序終結在內（
    最高法院88年度台抗字第682號裁定要旨參照）。
二、本件聲請意旨以：聲請人與相對人間清償借款假扣押事件，
    聲請人前依本院96年度裁全字第7099號假扣押裁定，提供87
    年度甲類第3期中央政府建設公債（登錄債券），面額合計
    新臺幣500,000元1張為擔保，以本院96年度存字第4612號提
    存後，聲請本院96年度執全字第4182號執行假扣押相對人盛
    瑩綺（即盛松林之繼承人）、甲○○之不動產在案，茲因聲
    請人業已撤回假扣押執行在案，訴訟已經終結，相對人迄未
    行使權利，爰依法聲請法院通知相對人限期行使權利等語。
三、經查：聲請人主張之上開事實，就相對人盛瑩綺（即盛松林
    之繼承人）、甲○○業據其提出與所述相符之本院96年度裁
    全字第7099號假扣押裁定影本、本院96年度存字第4612號提
    存書影本、本院南院雅96執全西字第4182號囑託塗銷查封登
    記書影本及本院南院龍96執全西字第4182號函影本各1件為
    證，並經本院依職權調閱本院96年度執全字第4182號（含96
    年度裁全字第7099號）保全程序卷宗及本院96年度存字第
    4612 號擔保提存卷宗審核無訛，堪信為真實。茲因該假扣
    押執行事件既經聲請人聲請撤回假扣押強制執行程序在案，
    依前揭裁定意旨，應認訴訟終結，且相對人迄未對聲請人行
    使權利，此有本院民事紀錄科查詢表1紙及台灣高雄地方法
    院雄院高文字第0980000402號函存卷可憑。從而，聲請人聲
    請通知相對人盛瑩綺（即盛松林之繼承人）、甲○○限期行
    使權利，核與前揭規定相符，自應准許。
四、末按擔保提存之提存人於提存後，有下列情形之一者，得聲
    請該管法院提存所返還提存物：三假扣押、假處分、假執行
    經裁判後未聲請執行，或於執行程序實施前撤回執行之聲請
    。提存法第18條第1項第3款定有明文。相對人盛國豪（即盛
    松林）之繼承人部分，聲請人於本院96年度裁全字第7099號
    假扣押裁定後未聲請對於相對人盛國豪（即盛松林之繼承人
    ）執行，業經本院調閱本院96執全字第4182號假扣押事件卷
    宗核閱屬實，是聲請人就相對人盛國豪（即盛松林之繼承人
    ）部分，依提存法第18條第1項第3款規定，可逕向法院提存
    所聲請返還提存物，無庸再定期命相對人盛國豪（即盛松林
    之繼承人）限期行使權利之必要，聲請人此部分聲請，為無
    理由，應予駁回。
五、依民事訴訟法第95條、第79條、第85條第1項前段，裁定如
    主文。
中    華    民    國    98    年    2     月    27    日
                  民事第二庭    法  官  張桂美
以上正本證明與原本無異。
如對本裁定抗告須於裁定送達後10日內向本院提出抗告狀，並應
繳納抗告費新臺幣1000元。
中    華    民    國    98    年    2     月    27    日
                                書記官  謝安青


司法院資訊處製作；財團法人民間司法改革基金會備份。
